【裁判字號】    88,易,2810
【裁判日期】    890118
【裁判案由】    侵占
【裁判全文】
臺灣臺中地方法院刑事判決                        八十八年度易字第二八一號
    公  訴  人  台灣台中地方法院檢察署檢察官
    被      告  乙○○
右列被告因侵占案件，經檢察官提起公訴（八十八年度偵字第一四○五○號），本院
判決如左：
    主  文
乙○○意圖為自己不法之所有，而侵占自己持有他人之物，累犯，處拘役柒拾日。
    事  實
一、乙○○於民國八十五年間，曾因詐欺罪，經台灣高等法院台中分院判處有期徒刑
    一年，後因累犯更定其刑為一年二月，並於八十七年一月十五日執行完畢。猶不
    知悔改，復於八十七年十月十八日，在台中市○○街三九號，向丙○○所經營之
    合盛機車租賃商行承租車牌ＳＮＶ－○一八號輕型機車一部，約定期間為一個月
    ，租金每日新台幣（下同）二百四十元，詎乙○○於繳交四千八百元之租金後，
    即未續繳租金，並於租約期滿後，意圖為自己不法之所有，拒不將該部機車交還
    丙○○而予侵占入己。
二、案經被害人丙○○訴請台灣台中地方法院檢察署檢察官偵查起訴。
    理  由
一、訊據被告乙○○，固坦承與告訴人丙○○簽立租賃前揭機車之合約，並於持有該
    機車後僅支付四千八百元予告訴人之事實，惟否認有侵占之行為，辯稱：該部機
    車原係伊所有，因向告訴人借款二萬元，而移轉所有權予告訴人，約定十天一期
    利息二千四百元，今告訴人係要伊還錢而非還車云云。經查，右揭事實，業據告
    訴代理人甲○○指訴綦詳，並有告訴人提出之租車切結書一份附卷可稽；又該機
    車原係被告所有於八十七年十月十九日過戶給合盛機車租賃商行乙節，雖有該機
    車之過戶登記書在卷足參，然甲○○陳稱「被告是說他急用錢，要把車賣給我們
    ，後來他又向我們租車，就沒再還車，我們沒有放高利」（本院八十九年一月十
    一日審判筆錄），而按告訴人所經營者為租車業，與被告訂立係租賃合約，其於
    給付被告購買機車之價金後，尚交予機車，態樣與刑法重利罪構成要件尚不相同
    ；又被告既僅支付二十天四千八百元之租金，卻占有該機車迄八十八年十二月十
    日被本院緝獲時仍未還，也未對告訴人有任何交代，其有將該車易持有為所有之
    不法意圖已昭然若揭。因認被告所辯僅係卸責之詞，不足採信，本件事證明確，
    被告犯行應堪認定。
二、核被告所為，係犯刑法第三百三十五條第一項之侵占罪。又被告於八十五年間，
    曾因詐欺罪，經台灣高等法院台中分院判處有期徒刑一年，後因累犯更定其刑為
    一年二月，並於八十七年一月十五日執行完畢，有本院被告全國前案紀錄表在卷
    可按，其於受有期徒刑之執行完畢後，五年以內再犯有期徒刑以上之罪，為累犯
    ，依刑法第四十七條規定，應加重其刑。爰審酌被告犯後不思悔改、所侵占之物
    尚未返還被害人，惟該機車價值並不高等情狀，量處如主文所示之刑。
據上論斷，應依刑事訴訟法第二百九十九條第一項前段，刑法第三百三十五條第一項
、第四十七條，罰金罰鍰提高標準條例第一條前段，判決如主文。
中      華      民      國    八十九    年      一      月     十八     日
                                     臺灣台中地方法院刑事第三庭
                                          法  官   李  秋  娟
右正本證明與原本無異。
如不服本判決，應於判決送達後十日內向本院提出上訴狀，上訴於臺灣高等法院臺中
分院( 須附繕本 )。
                                          書記官
中      華      民      國    八十九    年      一      月     十九     日
附錄法條：
刑法第三百三十五條第一項
意圖為自己或第三人不法之所有，而侵占自己持有他人之物者，處五年以下有期徒刑
、拘役或科或併科一千元以下罰金。


司法院資訊處製作；財團法人民間司法改革基金會備份。
